Inventaris van het archief van de Rijksplanologische Dienst, 1966-1993
Nationaal Archief, Den Haag
- Ruimtelijke ordening en geo-informatie 1945-, 120
  - Het verrichten van planologische onderzoekingen en studies. 1965-, 47
    - Opgemaakt door de eigen dienst, 1
      - Administratief en procesbeschrijvend, 1.1
        - Vergaderstukken en verslagen, 1.1.1
          - Interne verslagen met betrekking tot streekplannen., 1965-1982; 86-94
            - 1965-1968, 86; pak
            - 1969-1971, 87; pak
            - 1972, 88
            - 1973-1975, 89; pak
            - 1976, 90; pak
            - 1977, 91; pak
            - 1978, 92; pak
            - 1979, 93
            - 1980-1982, 94; pak
          - Interne verslagen met betrekking tot de onderzoekprogramma's., 1966-1983; 64-84
            - 1966-1969, 64; pak
            - 1970-1971, 65; pak
            - 1972, 66; pak
            - 1973, 67; pak
            - 1974, 68; pak
            - 1975 jan. - mei 1975, 69; pak
            - 1975 juni - sep. 1975, 71; pak
            - 1975 okt. - dec. 1975, 70; pak
            - 1976 jan. - mei 1976, 72; pak
            - 1976 juni 1976, 74; pak
            - 1976 juli - dec. 1976, 73; pak
            - 1977 jan. - mei 1977, 75; pak
            - 1977 juni - sep. 1977, 76; pak
            - 1977 okt. - dec. 1977, 77; pak
            - 1978 jan. - sep. 1978, 78; pak
            - 1978 okt. - dec. 1978, 79
            - 1979 jan. - aug. 1979, 80; pak
            - 1979 sep. - dec. 1979, 81
            - 1980 1980, 83; pak
            - 1981 - 1982 1981-1982, 84; pak
            - 1983 1983, 82; pak
          - Interne verslagen infrastructuur- en stadsreconstructieberaad., 1973-1976; 110-116
            - 1973-1974, 110; pak
            - 1975 jan. - aug. 1975, 112; pak
            - 1975 sep. - 1976 1975-1976, 116; pak
          - Interne verslagen van het planningsberaad., 1974-1985; 96-749
            - 1974 mei - sep. 1974, 96; pak
            - 1974 okt. 1974, 97
            - 1974 nov. - dec. 1974, 98
            - 1975 jan. - mei 1975, 99; pak
            - 1975 juni - dec. 1975, 100; pak
            - 1976, 101; pak
            - 1977 jan. - juli 1977, 102; pak
            - 1977 aug. - dec. 1977, 103; pak
            - 1978, 104; pak
            - 1979, 106; pak
            - 1980, 108; pak
            - 1981, 109; pak
            - 1982, 748; pak
            - 1983-1985, 749; pak
          - Werkgroep Zuidelijke Vleugel van de Randstad., 1977-1980; 170-173
            - 1977 jan. - 1978 apr. 1977-1978, 170; pak
            - 1978 mei - 1979 jan. 1978-1979, 171; pak
            - 1979 feb. - okt. 1979, 172
            - 1979 nov. - 1980 aug. 1979-1980, 173
          - Bijeenkomsten van de Studie Overleg Recreatie (SOR), voorheen Beraadsgroep Stedelijke Recreatie (BSR)., 1977-1982; 175-177
            - 1977 - 1978 juni 1977-1978, 175; pak
            - 1978 juli - 1979 juli 1978-1979, 176
            - 1979 aug. - 1982 1979-1982, 177
          - Besprekingen met het Sociaal en Cultureel Planbureau (SCP)., 1978-1982; 47-48
            - 1978-1981, 47
            - 1982, 48
          - Interne verslagen met betrekking tot de wijziging Wet op de Ruimtelijke Ordening., 1979-1984; 334-340
            - 1979 mei - 1980 mei 1979-1980, 334; pak
            - 1980 jun. - okt. 1980, 336; pak
            - 1980 okt. - dec. 1980, 335; pak
            - 1984 jan. - juli 1984, 340; pak
            - 1984 aug. - okt. 1984, 338; pak
            - 1984 nov. 1984, 337; pak
          - Het Programmeringsoverleg Ruimtelijk Onderzoek., 1980; 1539
          - Vooroverleg inzake stadsvernieuwing., 1980-1989; 1090-2112
            Alfabetisch geordend op onderwerp
            - Agenda's, 1988, 2111; pak
            - Agenda's, 1989, 2112
            - Binnenlandse zaken, 1983-1987, 1093
            - Economische aspecten, 1983-1987, 1090
            - Economische aspecten, 1988, 2106; pak
            - Infrastructurele aspecten, 1981-1987, 1092
            - Infrastructurele aspecten, 1988, 2108; pak
            - Infrastructurele aspecten, 1989, 2110
            - Milieuhygiënische aspecten, 1981-1987, 1091; pak
            - Monumentenzorg, 1983-1987, 1104; pak
            - Monumentenzorg, 1988-1989, 2107; pak
            - Welzijnsaspecten, 1980-1987, 1106; pak
            - Welzijnsaspecten, 1988-1989, 2109; pak
          - De Landschapsecologische Kartering van Nederland: verslagen van het werkoverleg., 1985-1989; 2123; pak
          - Verslag werkbezoek Projectgroep Windenergie aan Denemarken., 1986; 1661
          - Tafelconverentie over Sociaal Ruimtelijk Isolement., 1988 - 1990; div. nrs
            - 1988, 1877; pak
            - 1989-1990, 1731
          - Stuurgroep Beleid voor de Stadsvernieuwing van de Toekomst (BELSTATO)., 1989; 2081
        - Taak en richtlijnen, 1.1.2
          - Inventarisatie Ruimtelijke Structuur Elementen (WIRSE)., 1970-1981; 480-489
            - Correspondentie algemeen. 1970-1981, 480-488
              - 1970 - 1971 mei 1970-1971, 480; pak
              - 1971 juni - 1972 1971-1972, 481; pak
              - 1973-1974, 483; pak
              - 1975, 484; pak
              - 1976, 485; pak
              - 1977-1978, 486; pak
              - 1979-1981, 488; pak
            - Subwerkgroep Modelanalyse, 1974-1980, 489; pak
          - Modellen bij ruimtelijke planning., 1975-1976; 464
          - De taak en plaats van onderzoek in de dienst, een historisch perspectief., 1979-1981; 49
          - Werkverband tussen het Instituut voor Cultuurtechniek en Waterhuishouding, de Landinrichtingsdienst en de Rijksplanologische Dienst., 1979-1983; 911
          - Samenwerkingsovereenkomst met het Nederlands Interuniversitair Demografisch Instituut (NIDI) en het Interuniversitair Expertisecentrum Gamma., 1987-1989; 1874
          - Richtlijnen en aanbevelingen voor distributieplanologisch onderzoek, Werkgroep Distributieplanologisch Onderzoek., 1980; 1550
          - Richtlijnen voor het distributieplanologisch onderzoek., 1980; 949-950
            - Deelrapporten, 1980, 949; pak
            - Rapport, 1980, 950; pak
          - Correspondentie inzake diverse onderzoeken van de Rijksplanologische Dienst., 1985-1987; 1072; pak
          - Bestemmen met Beleid., 1986; 1632
          - Evaluatie Wet op de Ruimtelijke Ordening en het Besluit op de Ruimtelijke Ordening 1985 (WRO/BRO 1985)., 1987-1989; 2036; pak
          - Kartografisch expertsysteem voor symboolkeuze., 1989; 1818
        - Commissies en werkgroepen, 1.1.3
          - Werkgroep Rompmodel Distributieplanologisch Onderzoek Perifere Detailhandelsvestigingen., 1973-1983; 838; pak
          - Verkenningscommissie Onderzoek Ruimtelijk Beleid., 1976-1980; 458-460
            - Rapport Onderzoek van belang voor het Ruimtelijk Beleid, 1976-1980, 458; pak
            - Reacties op het rapport, 1977-1978, 459; pak
            - Reacties op het rapport, 1979-1980, 460
          - Werkgroep Streekplannen (WERS)., 1977-1980; 617; pak
          - Overleggroep Voortgangsanalyse., 1985-1986; 1061; pak
          - Begeleidingscommissie Doelstellingen en Verwachtingen., 1988; 2046
          - Begeleidingscommissie Gebruik Vrijstellingen artikel 17 - 19a WRO., 1988-1989; 2048
          - Begeleidingscommissie Organisatorische en personele consequenties van de wetswijziging WRO/BRO '85., 1988-1989; 2049
          - Werkgroep Internationale Strategie., 1988-1989; 2122; pak
          - Werkgroep Klankbord., 1988-1989; 2126
        - Rapporten, 1.1.4
          - Bufferzones, een onderzoek naar de betekenis van stedelijke randgebieden., 1969-1972; 2275; pak
          - Het planologisch onderzoek in de jaren zeventig., 1980; 1546
          - Ruimtelijke planning en interne planvormingsprocessen, voorheen Planningmethodiek., 1980-1983; 478; pak
          - Onderzoek Uniformering en Standaardisering van Bestemmingsplanvoorschriften (USB)., 1981-1988; 1205-2198
            - Verslagen, 1981-1984, 1205; pak
            - Correspondentie. 1983-1988, 1208-1223
              - 1983 - 1984 nov. 1983-1984, 1208; pak
              - 1984 dec. - 1985 feb. 8 1984-1985, 1211; pak
              - 1985 feb. 13 - mrt. 7 1985, 1221; pak
              - 1985 mrt. 12 - mei 9 1985, 1222; pak
              - 1985 mei 13 - juli 5 1985, 1213; pak
              - 1985 juli 10 - sep. 1985, 1223; pak
              - 1985 okt. - dec. 1985, 1216; pak
              - 1986, 1217; pak
              - 1987, 1218; pak
              - 1988, 1219; pak
            - Bestemmingsplan Amersfoort-Noord, 1985, 1624
            - Bestemmingsplan t.b.v. centrum- en binnenstadsgebieden uitgevoerd door de gemeente Groningen, 1985, 1611
            - Bestemmingsplan voor kleine kern in suburbaan-gebied uitgevoerd door Pouderoyen Compagnons, 1985, 1610
            - Leidingen uitgevoerd door het Adviesbureau voor Ruimtelijk Beleid, Ontwikkeling en Inrichting, 1985, 1617
            - Modaal bedrijventerrein uitgevoerd door Bureau Froger en Meijsing, 1985, 1613
            - Onderdeel verblijfsrecreatie uitgevoerd door het Adviesbureau voor Ruimtelijk Beleid, Ontwikkeling en Inrichting, 1985, 1616
            - Deelproject 7 uitgevoerd door Bureau Vijn., 1614
          - Ontwikkeling van een analysemethode., 1982; 1563
          - Project Methodische Afstemming van Planningsprocessen in het Landelijk Gebied (METAPLAN)., 1982-1987; 1183-1188
            - 1982 - 1985 sep. 1982-1985, 1183; pak
            - 1985 okt. - 1986 jan. 1985-1986, 1184; pak
            - 1986 feb. - juli 1986, 1185; pak
            - 1986 aug. - dec. 1986, 1186; pak
            - 1987 jan. - mrt. 1987, 1187; pak
            - 1987 juli - sep. 1987, 1188; pak
          - Onderzoek naar de informatierelaties tussen betrokkenen bij de voortgangsanalyse-activiteiten binnen de Rijksplanologische Dienst., 1983; 1575
          - Onderzoek Flexibele Productie Automatisering en Bedrijfsruimtebesparing., 1983-1986; 1069; pak
          - Voortgangsanalyse structuurschema's., 1986; 1060
          - Vergelijkende studie Ponecos (Pools-Nederlandse comparative study), samenwerking op ruimtelijk ordeningsgebied met Polen., 1987; 1872; pak
      - Rapporten, uitgevoerd ten behoeve van het ruimtelijke ordeningsbeleid, 1.2
        - Nationaal beleid, 1.2.1
          - Seismische onderzoekingen en boringen in staatseigendommen., 1972-1974; 221-225
            - 1972 jan. - nov. 7 1972, 221; pak
            - 1972 nov. 21 - 1974 1972-1974, 225
          - Dienstverleningsapparaat., 1973-1977; 947; pak
          - Landschapskartering naar Visuele Kenmerken., 1973-1980; 695-696
            - 1973-1976, 695; pak
            - 1977-1980, 696
          - Hiërarchie van kernen., 1973-1985; 799-1837
            - 1973, 1837
            - 1974-1975, 1263; pak
            - 1976, 1264; pak
            - 1977, 1265; pak
            - 1978, 1266; pak
            - 1979-1985, 1267
            - Kleine kernen, 1977-1979, 1232
            - De woningmarkt in kleine kernen, 1983, 799
          - Kleine kernen., 1977-1979; 1232
          - De woningmarkt in kleine kernen., 1983; 799
          - Relatie tussen bevolking en openbaar bestuur op gemeentelijk niveau., 1976; 1474
          - Boeren, Burgers en het Cultuurlandschap., 1978; 1494
          - Spreidingsbeleid rijksdiensten., 1979-1983; 807-993
            - 1979 jan. - feb. 1979, 807
            - 1979 mrt. - okt. 1979, 808; pak
            - 1980, 809; pak
            - 1981, 811
            - 1982, 813
            - 1983, 993; pak
          - Studie Open Ruimtebeleid., 1980; 846
          - Sociaal economische- en ruimtelijke problemen in grensgebieden., 1980-1982; 137
          - De problematiek van kleine verzorgingscentra., 1981-1986; 1233-1238
            - 1981-1983, 1233; pak
            - 1984 - 1985 juli 1984-1985, 1234
            - 1985 okt. 1985, 1236; pak
            - 1985 dec. - 1986 apr. 1985-1986, 1237; pak
            - 1986 juni - okt. 1986, 1238; pak
          - Kosten en baten voor de overheid bij verdichting., 1982-1985; 1296-1300
            - 1982 - 1984 aug. 1982-1984, 1296; pak
            - 1984 sep. - 1985 1984-1985, 1300; pak
          - Verdichting rond stations., 1982-1986; 1291-1294
            - 1982-1983, 1291; pak
            - 1984-1986, 1294
          - Kwalitatieve gevolgen van voorraadbeleid tot 2015., 1982-1987; 1677
          - Compagnies Oefenterreinen inzake het Structuurschema Militaire Terreinen., 1983; 820
          - Energie en ruimtelijke ordening., 1983; 1570; pak
          - Structurerend effect van infrastructuur (STEFIN)., 1983-1985; 840; pak
          - Dichtheden in recente bestemmings- en woningbouwplannen., 1983-1986; 1289
          - Nota Landelijke Gebieden (voortgangsanalyse)., 1983-1987; 852-860
            - 1983 - 1984 feb. 1983-1984, 852; pak
            - 1984 mrt. - mei 1984, 853; pak
            - 1984 juni - 1985 feb. 1984-1985, 856; pak
            - 1985 mrt. - nov. 1985, 858; pak
            - 1986-1987, 860
          - Ruimtelijke Kwaliteit., 1983-1987; 1057
          - De ruimtestrukturerende effekten van materiële infrastruktuur., 1984; 1589
          - Onderzoek Stadsvernieuwing en Energiebesparing., 1984-1985; 832-833
            - 1984 - 1985 mrt. 1984-1985, 832; pak
            - 1985 apr. - nov. 1985, 833; pak
          - Studierapport De Grote Wateren., 1984-1987; 1044-1065
            - Correspondentie algemeen, 1984-1985, 1055
            - Correspondentie algemeen, 1986-1987, 1044; pak
            - Planstudie, 1984-1987, 1065; pak
            - Besprekingen, 1985, 1053; pak
            - Besprekingen, 1987, 1054; pak
            - Projectgroep Grote Wateren, 1987, 1056; pak
          - Project Ruimtelijke Verkenningen Hoofdinfrastructuur (RUVEIN)., 1985-1986; 1063-1641
            - Correspondentie algemeen, 1985-1986, 1063; pak
            - Verslagen, 1986, 1641
            - Eindrapport, 1986, 1064; pak
          - Sterkten en Zwakten van Groeikernen., 1985-1987; 1200; pak
          - Tijdsbesteding en Binnenstadgebruik., 1985-1988; 1003-1004
            - 1985 - 1987 okt. 1985-1987, 1004; pak
            - 1987 nov. - 1988 1987-1988, 1003; pak
          - Het financiële spoor inzake gemeentelijke bestemmingsplanfinanciën., 1986; 1281; pak
          - Lokaal ruimtelijk beleid en de Financiële-verhoudingswet 1984., 1986; 1834
          - De rol van bestemmingsplannen in uitvoeringsprojecten., 1986-1987; 1215; pak
          - Praktijkstudie Rijkswegentracé's., 1986-1987; 1071
          - Secundaire analyse Afstemmingsonderzoek., 1986-1988; 1070; pak
          - Streekplan-Landinrichtingsplan., 1987; 1663; pak
          - Voorstudie ten behoeve van de evaluatie van de experimenten sociale veiligheid., 1988; 1787
          - Ruimtelijk rijksbeleid., 1988-1989; 2084
          - Wet op Ruimtelijke Ordening (WRO) en de Wet op de Stads- en Dorpsvernieuwing (WSDV) op gemeentelijk niveau getiteld Bestemmingsplan Nieuwe Stijl en Stadsvernieuwing., 1988-1989; 2035; pak
          - Ordeningscriteria bij de verwerking van huishoudelijk afval., 1989; 1958
          - Strategische watervoorraden in Nederland., 1989; 1822-1824
            - Deelrapporten 1 - 4., 1822; pak
            - Deelrapporten 5 - 7 en Eindrapport., 1824; pak
          - Onderzoek Telewerken dichtbij, Werkgroep 2Duizend., 1990; 2086
        - Agrarisch en landbouw, 1.2.2
          - Onderzoeksprojecten Agrarische Subcommissie van de Wetenschappelijke Commissie., 1959-1969; 152-153
            - Onderzoek kernenhiërarchie van Nederland, 1959-1969, 153; pak
            - Onderzoek kernenstructuur op het platteland, 1961-1969, 152; pak
          - Recreatief medegebruik van agrarische gebieden., 1982-1984; 826-827
            - Agenda's en verslagen, 1982-1984, 826
            - Vergaderstukken, 1982-1983, 827; pak
          - Rekreatie in agrarisch gebied, ervaringen van boeren en rekreanten met rekreatief medegebruik., 1984; 1588
          - De toekomst van de landbouw in ruimtelijk perspectief., 1987; 1672
          - Het landbouwonderzoek tussen de derde en de vierde nota., 1987; 1758
          - Intensieve veehouderij., 1987; 1275-1695
            - Intensieve veehouderij in het bestemmingsplan, 1987, 1275; pak
            - Ruimtelijke visie op intensieve veehouderij in zone C, 1987, 1695; pak
        - Groei van kernen en bevolkingsontwikkeling, 1.2.3
          - De forensengemeenten., 1959-1967; 680-683
            - 1959 - 1961 nov. 27 1959-1961, 680; pak
            - 1961 dec. 5 - 1962 juli 4 1961-1962, 681; pak
            - 1962 juli 20 - 1963 juli 18 1962-1963, 682; pak
            - 1963 juli 30 - 1967 1963-1967, 683
          - Lange termijnplanning van de elektriciteitsvoorziening., 1971-1973; 218; pak
          - De beleving van de stedelijke omgeving., 1977; 1490
          - Ruimtelijke Demografische Aspecten van Planprocessen (RUDAP)., 1977-1987; 970-972
            - 1977-1981, 970; pak
            - 1982, 971; pak
            - 1983-1987, 972; pak
          - Onderzoek Sociale en Culturele Aspecten van de Bevolkingsontwikkelingen in Steden (SOCUBES v/h SCABIS)., 1984-1987; 960-968
            - 1984-1985, 960; pak
            - 1986-1987, 968; pak
          - Project Toekomstige Ontwikkeling van de Bestaande Groeikernen (TOEGROEI)., 1985-1987; 1198-1201
            - 1985 - 1986 mei 1985-1986, 1198; pak
            - 1986 juni - okt. 15 1986, 1199; pak
            - 1986 okt. 16 - 1987 1986-1987, 1201; pak
          - De Nederlandse bevolking in de komende tijd, periode 1970-2010., 1986; 1659
          - Overheid en bevolkingsontwikkelingen, autonome en niet-autonome bevolkingen in de stadsgewesten Arnhem., 1987; 1688
          - Overheid en bevolkingsontwikkelingen, autonome en niet-autonome bevolkingen in de stadsgewesten Utrecht, 1688
          - Dynamiek van de Actieve Regionale Beroepsbevolking (DYAREB)., 1987-1990; 1965-1966
            - 1987 - 1989 apr. 1987-1989, 1965; pak
            - 1989 sep. - 1990 1989-1990, 1966; pak
          - Verzorgingskernen 1986, naar een verbeterd instrument voor ruimtelijke planning., 1988; 1734
          - Stedelijk ruimtegebruik., 1988-1991; 1878
        - Economie, 1.2.4
          - Werkgroep Economisch Onderzoek Zeehavens., 1963-1966; 248-265
            - De overslag in de Nederlandse zeehavens in 1980, 1963, 250
            - De totale behoefte van zeehavenareaal in Nederland tot 1980, 1965, 248
            - Het zeehavenbeleid van de rijksoverheid, 1966, 265
          - Enquête bedrijfsterreinen., 1971-1978; 959
          - De arbeidsmarkteffecten van een migratoire bevolkingsontwikkeling in West-Brabant over de periode 1975-1990 met betrekking tot de zuidelijke vleugel van de Randstad., 1978; 1491
          - Het economisch functioneren van de steden., 1981-1983; 937; pak
          - De toeristisch-economische betekenis van monumenten en musea in Nederland., 1983-1984; 1227-1228
            - 1983 mrt. - okt. 7 1983, 1227; pak
            - 1983 okt. 20 - 1984 1983-1984, 1228
          - Resultaten van een verkennend onderzoek onder kenners van de ruimtelijke regelgeving en van branches in het midden- en kleinbedrijf., 1983-1985; 1255; pak
          - Vestigingsplaatskeuze buitenlandse bedrijven., 1983-1985; 1278-1280
            - 1983 - 1984 juli 1983-1984, 1278; pak
            - 1984 aug. - 1985 apr. 1984-1985, 1279; pak
            - 1985 mei - dec. 1985, 1280; pak
          - Werkgelegenheid in stadsvernieuwingsgebieden., 1983-1987; 1109; pak
          - Onderzoek Kantoor, Ruimte en Automatisering., 1984-1986; 1066; pak
          - De Randstad in Economisch Perspectief., 1985-1986; 1293
          - Economische, technologische en ruimtelijke aspecten van een speerpuntindustrie., 1985-1986; 951
          - De commerciële dienstverlening., 1986-1987; 1277; pak
          - Werkgelegenheid in stadsvernieuwingsgebieden., 1986-1988; 1110; pak
          - Goederendistributiecentra in het perspectief van veranderde vervoersstromen, vervoerstechnieken en logistieke processen., 1987; 1283
          - Een verkenning naar de ruimtelijke consequenties van de voltooiing van de interne markt in het licht van de Vierde Nota Ruimtelijk Ordening., 1988; 1835
          - Technologie en ruimtelijke spreiding, een scenariostudie voor het bank- en verzekeringswezen en de elektrotechnische industrie., 1988; 1780
          - Toeristisch Recreatieve potenties., 1988; 2083; pak
          - Investeringen en ruimtegebrek., 1988-1991; 2056
        - Milieu en landschap, 1.2.5
          - Milieudifferentiatie en gebundelde deconcentratie., 1970-1971; 196; pak
          - Ecologische basis voor de ruimtelijke ordening., 1972-1976; 197-199
            - 1972 - 1974 juni 1972-1974, 197
            - 1974 juli - okt. 1974, 198
            - 1974 nov. - 1975 1975-1976, 199
          - Globaal Ecologisch Model., 1972-1978; 191-194
            - 1972 - 1975 juni 1972-1975, 191; pak
            - 1975 juli - 1976 nov. 1975-1976, 193
            - 1976 dec. - 1978 1976-1978, 194; pak
          - Gevolgen van opsporing en winning van aardgas in de Waddenzee voor natuur en landschap., 1974-1978; 228-229
            - 1974-1976, 228
            - 1977-1978, 229; pak
              Bevat fotomapje
          - De waarneming en de waardering van het landschap., 1974-1980; 697-700
            - 1974 - 1977 sep. 1974-1977, 697; pak
            - 1977 okt. - 1978 1977-1978, 698; pak
            - 1979, 699; pak
            - 1980, 700; pak
          - De draagkracht van het milieu in het Eemsmondgebied., 1976-1983; 783-784
            - 1976 - 1978 jan. 1976-1978, 783; pak
            - 1978 feb. - 1983 1978-1983, 784; pak
          - Milieubelastingskartering., 1979-1981; 200; pak
          - De verweving van landbouw en natuur., 1980-1985; 1010; pak
          - De knelpunten bij de totstandkoming van bestemmingsplannen buitengebied., 1981; 1516; pak
          - Milieu-effectrapportage., 1981-1984; 203-211
            - 1981 - 1982 sep. 1981-1982, 203; pak
            - 1982 okt. - 1983 jan. 1982-1983, 204
            - 1983 feb. - apr. 1983, 205; pak
            - 1983 juni - juli 1983, 210; pak
            - 1983 nov. - 1984 dec. 1983-1984, 211; pak
          - De naleving van gemengde bestemmingen., 1981-1987; 1212; pak
          - Kenniscentra als elementen van het regionale productiemilieu., 1982-1985; 953
          - De toepassings-/plaatsingsmogelijkheden van middelgrote windturbines., 1982-1983; 834; pak
          - Ruimte voor wind, de plaatsingsmogelijkheden van grote aantallen windturbines., 1987; 1685
          - De Betekenis van het Groene Hart., 1983; 1581
          - Geïntegreerd Milieumodel., 1983-1984; 227
          - De ecologische infrastructuur van het landelijk gebied., 1984; 1601
          - Rapport Cumulatie van Effecten in de Waddenzee., 1984-1985; 1311; pak
          - Rapport met voorstellen voor samenwerking tussen rijk en provincies met betrekking tot het uitwisselen van gegevens uit milieu-inventarisaties., 1984-1987; 1326-1621
            - 1984-1985, 1326; pak
            - 1986 jan. - sep. 1986, 1327; pak
            - 1986 okt. - 1987 1986-1987, 1328; pak
            - Milieu-inventarisaties bij rijk en provincies, Werkgroep Samenwerking Milieu-inventarisaties, 1985, 1621
          - Milieu-inventarisaties bij rijk en provincies, Werkgroep Samenwerking Milieu-inventarisaties., 1985; 1621
          - Evaluatie Relatienotabeleid betreffende de relatie landbouw en natuur en landschapsbehoud., 1986-1987; 1016; pak
          - Studierapport Landschapsecologische Kartering van Nederland fase II Randstad., 1988-1989; 1364; pak
          - Afstemming streekplan en provinciaal milieubeleidsplan., 1989-1991; 2076
        - Migratie, 1.2.6.
          - De toepassing van een dubbel allocatiemodel voor migratie en werkplaatsveranderingen., 1980-1985; 800; pak
          - Werkverandering en pendel in West-Nederland., 1980-1985; 796-797